臺灣新竹地方法院民事判決　　　　　　　 93年度訴字第574號
原　　　告　有限責任新竹第一信用合作社
法定代理人　丁○○
訴訟代理人　庚○○
　　　　　　丙○○
被　　　告　戊○○
　　　　　　　　　　　現送達.
　　　　　　乙○○
　　　　　　己○○
上　一　人
訴訟代理人　甲○○○
上列當事人間返還消費借貸款事件，本院於民國94年6月20日辯
論終結，判決如下：
    主  文
被告戊○○、乙○○應連帶給付原告新台幣壹佰捌拾柒萬伍仟參
佰肆拾壹元，及自民國九十一年五月二十七日起至清償日止，按
週年利率百分之九點五計算之利息，暨自民國九十一年六月二十
八日起至清償日止，逾期六個月以內者，按上開利率百分之十，
超過六個月以上者，按上開利率百分之二十計算之違約金。
原告其餘之訴駁回。
訴訟費用由被告戊○○、乙○○連帶負擔十分之九，餘由原告負
擔。
    事實及理由
一程序方面：被告戊○○、乙○○經合法通知，未於言詞辯論期
  日到場，核無民事訴訟法第386條各款所列情形，爰依原告聲
  請，由其一造辯論而為判決。
二原告主張：被告戊○○邀同被告乙○○、己○○為連帶保證人
  於民國90年2月27日向原告借款新台幣（下同）3,000,000元，
  借款期間自90年2月27日起至93年2月27日止，並自90年3月27
  日起以每一個月為一期共分36期平均攤還本息，借款利息按原
  告基本放款利率8.75﹪加碼年息3.25﹪按月計付，並同意於原
  告調整基本放款利率時隨同調整。又未按期攤還本金或繳納利
  息時，除按放款利率付息外，自逾期日起六個月以內加放款利
  率百分之十，逾期六個月以上者，其超過六個月部分，加放款
  利率百分之二十計付違約金，並立有借據一份，依上開約定被
  告應按期於每月27日繳納本息，若滯納一期未繳即喪失期間之
  利益，應即將所欠款項全部清償。詎被告等自91年5月27日起
  即未付本息，尚欠1,875,341元，及自91年5月27日起至清償日
  止，按年息百分之9.50計算之利息，暨自91年6月28日起至清
  償日止，逾期六個月以內，按上開利率百分之十，逾期超過六
  個月以上者，另按上開利率百分之二十加付違約金。為此，爰
  基於消費借貸及連帶保證之法律關係請求被告連帶給付，並聲
  明：被告應連帶給付原告1,875,341元，及自91年5月27日起至
  清償日止，按年息百分之9.50計算之利息，暨自91年6月28 日
  起至清償日止逾期六個月以內者，按上開利率百分之十，超過
  六個月以上者，按上開利率百分之二十計付違約金。
三被告方面：
(一)被告己○○則以：原告所提出被告於86年11月24日書立之授信
  約定書，其上的簽名雖係被告己○○所親為，印章亦為伊所有
  ，然被告己○○之後就再也沒有使用過該印章，原告所提出90
  年2月27日之借據上的簽名及印章都不是被告己○○所為，其
  亦不知情，被告己○○並未同意擔任被告戊○○於90年2月27
  日向原告借款之連帶保證人，原告請求被告己○○應連帶給付
  ，自無理由。並聲明：原告之訴駁回。
(二)被告戊○○、乙○○未於言詞辯論期日到場，亦未提出準備書
  狀作何聲明或陳述。
四兩造不爭執之事實：
(一)被告戊○○於86年11月24日邀被告乙○○、己○○等人為連帶
  保證人，而向原告借款3,000,000元，被告己○○並在86 年11
  月24日之授信約定書上簽名。該借款期限為4個月，借款期限
  到期時，原告將質押之支票提示後清償前揭借款本息。
(二)前揭借款本息清償後，被告戊○○再以同一方式向原告借款3,
  000,000元，並以被告乙○○、己○○為連帶保證人，先後共
  13次。嗣於90年2月27日被告戊○○再向原告借款3,000,000
  元，原告要求其應改分期攤還本息之方式，被告戊○○乃簽訂
  借據，約定借款期限為90年2月27日起93年2月27日止，以每月
  為一期，共分36期，被告戊○○應按期攤還本息，並以被告乙○○、己○○為連帶保證人。詎被告戊○○僅清償至91年5 月
  26日止之本息，尚欠借款本金1,875,341元，及自91年5月27
  日起至清償日，按年息百分之9.2計算之利息，暨自91年6月28
  日起至清償日止，逾期6個月以內者，按上開利率百分之10，
  逾期6個月以上者，按上開利率百分20計算之違約金未為清償
  。
(三)被告己○○除在86年11月24日之授信約定書上簽名，並由原告
  為對保外，被告戊○○向原告之第一次借款清償後，第二次以
  後向原告之借款，均是由被告戊○○持被告己○○之印章至原
  告處辦理，原告未再向被告己○○確認是否同意繼續擔任連帶
  保證人。
五得心證之理由：
(一)原告主張被告戊○○邀同被告乙○○擔任連帶保證人，於90
  年2月27日向其借款3,000,000元，並約定按期繳納本息，若逾
  期未繳即喪失期間之權利，而被告自91年5月27日起即未繳納
  本息之事實，業據提出與其所述相符之借據、放款往來明細查
  詢為證，核與其所述相符，被告戊○○、乙○○未於言詞辯論
  期日到場，亦未提出書狀作任何聲明或陳述，以供本院審酌，
  自堪信原告此部分主張為真實。
(二)被告戊○○於90年2月27日至原告處以被告乙○○、己○○為
  連帶保證人而向原告借款3,000,000元，被告己○○是否同意
  擔任連帶保證人？
1.被告戊○○於86年11月24日向原告借款3,000,000元，邀同被
  告乙○○、己○○為連帶保證人，該借款期限為4個月，借款
  期限到期時，原告將質押之支票提示後清償前揭借款本息。前
  揭借款本息清償後，被告戊○○再以同一方式多次向原告借款
  3,000,000元，並以被告乙○○、己○○為連帶保證人一節，
  為兩造所不爭執，則前一筆借款已因清償而消滅，嗣重新簽立
  之借據，自係成立一個新的消費借貸及連帶保證契約，而須由
  契約當事人重新為要約承諾之意思表示合致後，始能成立契約
  關係。
2.原告主張被告戊○○於90年2月27日向原告借款時，被告己○○係同意擔任本件借款之連帶保證人等語，固據其提出借據為
  證，惟被告己○○抗辯：系爭借據上其簽名及印文部分，均非
  其所為等語置辯。查被告己○○除在86年11月24日之授信約定
  書上簽名，同意擔任被告戊○○之連帶保證人，並由原告為對
  保外，被告戊○○向原告之第一次借款清償後，第二次以後向
  原告之借款，均是由被告戊○○持被告己○○之印章至原告處
  辦理，原告未再向被告己○○確認是否同意繼續擔任連帶保證
  人之事實，為原告所自承，則第二次以後之借款被告己○○是
  否有授權被告戊○○辦理而同意繼續擔任連帶保證人，顯有疑
  義。準此，被告戊○○於90年2月27日向原告借款並以被告己○○名義為連帶保證人，因係被告戊○○持被告己○○之印章
  至原告處辦理，而原告在未向被告己○○對保以確認其是否授
  權被告戊○○代為辦理擔任本件借款之連帶保證人，則依民事
  訴訟法第277條規定：當事人主張有利於己之事實者，就其事
  實有舉證之責任；原告自應就被告戊○○持被告己○○之印章
  而以被告己○○名義擔任本件借款之連帶保證人係經被告己○○授權之有利於己之事實，負舉證之責。原告雖以系爭借款上
  被告己○○之印文與86年11月24日授信約定書上被告己○○之
  印文相符而認被告己○○有授權被告戊○○辦理擔任本件之連
  帶保證人，然縱認兩者印文相符，亦無法僅憑此即認被告己○○係有授權被告戊○○辦理。再者，系爭借據上被告己○○之
  簽名與其所自承為其本人親自簽名之授信約定書上簽名，其運
  筆、勾勒方式，經本院以肉眼比對，二者顯有不同，應非出於
  同一人所為，應可認定。此外，原告復未提出其他證據以證明
  被告己○○有授權被告戊○○，自難認被告己○○有同意擔任
  本件借款之連帶保證人。
3.原告雖又援引被告等於90年2月27日所簽訂借據第7、8條的約
  定，認定被告己○○有同意擔任連帶保證人，然該借據並非被
  告己○○親簽，原告復未能證明被告己○○有授權被告戊○○
  簽訂，已如前述，是上開條款自不足以拘束被告己○○。
4.從而，原告本於消費借貸及連帶保證之法律關係，請求被告己○○就被告戊○○之系爭借款應連帶負清償責任，即非正當，
  應予駁回。
(三)綜上，原告依消費借貸及連帶保證之法律關係請求被告戊○○
  、乙○○應連帶給付原告1,875,341元，及自91年5月27日起至
  清償日止，按年息百分之9.50計算之利息，暨自91年6月28 日
  起至清償日止逾期六個月以內者，按上開利率百分之十，超過
  六個月以上者，按上開利率百分之二十計付違約金，為有理由
  ，應予准許；至逾此部分為無理由，應予駁回。
六訴訟費用負擔之依據：民事訴訟法第79條。
中　　華　　民　　國　　94　　年　　7 　　月　　8 　　日
                  民事第一庭    法　官　謝永昌
上列正本係照原本作成。
如對本判決上訴，須於判決送達後20日內向本院提出上訴狀。
                                書記官  蕭宛琴
中　　華　　民　　國　　94　　年　　7 　　月　　8 　　日
